<?xml version="1.0" encoding="UTF-8" standalone="yes"?>
<Wordlist>
    <Paradigm pdgId="1214620" lemma="абніза+ць" tag="VTPNX" meaning="нанізаць, налыгаць што-небудзь">
        <Variant id="a" pravapis="A2008" lemma="абніза+ць">
            <Slounik name="piskunou2012" idx="2558">{b}абніза´ць{/b} {i}зак.{/i}, -іжу´, -і´жа /// v7{sup}1{/sup} C/</Slounik>
            <Form tag="0">абніза+ць</Form>
            <Form tag="F1S">абніжу+</Form>
            <Form tag="F2S">абні+жаш</Form>
            <Form tag="F3S">абні+жа</Form>
            <Form tag="F1P">абні+жам</Form>
            <Form tag="F2P">абні+жаце</Form>
            <Form tag="F3P">абні+жуць</Form>
            <Form tag="PMS">абніза+ў</Form>
            <Form tag="PFS">абніза+ла</Form>
            <Form tag="PNS">абніза+ла</Form>
            <Form tag="PXP">абніза+лі</Form>
            <Form tag="I2S">абніжы+</Form>
            <Form tag="I2P">абніжы+це</Form>
            <Form tag="PG">абніза+ўшы</Form>
        </Variant>
    </Paradigm>
    <Paradigm pdgId="1214647" lemma="абпаяса+цца" tag="VIPRX">
        <Variant id="a" pravapis="A2008" lemma="абпаяса+цца">
            <Slounik name="piskunou2012" idx="2704">{b}абпаяса´цца{/b} {i}зак.{/i}, -яшу´ся, -я´шацца /// v7{sup}1{/sup} C/</Slounik>
            <Form tag="0">абпаяса+цца</Form>
            <Form tag="F1S">абпаяшу+ся</Form>
            <Form tag="F2S">абпая+шашся</Form>
            <Form tag="F3S">абпая+шацца</Form>
            <Form tag="F1P">абпая+шамся</Form>
            <Form tag="F2P">абпая+шацеся</Form>
            <Form tag="F3P">абпая+шуцца</Form>
            <Form tag="PMS">абпаяса+ўся</Form>
            <Form tag="PFS">абпаяса+лася</Form>
            <Form tag="PNS">абпаяса+лася</Form>
            <Form tag="PXP">абпаяса+ліся</Form>
            <Form tag="I2S">абпаяшы+ся</Form>
            <Form tag="I2P">абпаяшы+цеся</Form>
            <Form tag="PG">абпаяса+ўшыся</Form>
        </Variant>
    </Paradigm>
    <Paradigm pdgId="1214648" lemma="абпаяса+ць" tag="VTPNX">
        <Variant id="a" pravapis="A2008" lemma="абпаяса+ць">
            <Slounik name="piskunou2012" idx="2705">{b}абпаяса´ць{/b} {i}зак.{/i}, -яшу´, -я´ша /// v7{sup}1{/sup} C/</Slounik>
            <Form tag="0">абпаяса+ць</Form>
            <Form tag="F1S">абпаяшу+</Form>
            <Form tag="F2S">абпая+шаш</Form>
            <Form tag="F3S">абпая+ша</Form>
            <Form tag="F1P">абпая+шам</Form>
            <Form tag="F2P">абпая+шаце</Form>
            <Form tag="F3P">абпая+шуць</Form>
            <Form tag="PMS">абпаяса+ў</Form>
            <Form tag="PFS">абпаяса+ла</Form>
            <Form tag="PNS">абпаяса+ла</Form>
            <Form tag="PXP">абпаяса+лі</Form>
            <Form tag="I2S">абпаяшы+</Form>
            <Form tag="I2P">абпаяшы+це</Form>
            <Form tag="PG">абпаяса+ўшы</Form>
        </Variant>
    </Paradigm>
    <Paradigm pdgId="1215279" lemma="адкалыха+ць" tag="VTPNX">
        <Variant id="a" pravapis="A2008" lemma="адкалыха+ць">
            <Slounik name="piskunou2012" idx="7307">{b}адкалыха´ць{/b}* {i}зак.{/i}, -ышу´, -ы´ша /// v7{sup}1{/sup} C/</Slounik>
            <Form tag="0">адкалыха+ць</Form>
            <Form tag="F1S">адкалышу+</Form>
            <Form tag="F2S">адкалы+шаш</Form>
            <Form tag="F3S">адкалы+ша</Form>
            <Form tag="F1P">адкалы+шам</Form>
            <Form tag="F2P">адкалы+шаце</Form>
            <Form tag="F3P">адкалы+шуць</Form>
            <Form tag="PMS">адкалыха+ў</Form>
            <Form tag="PFS">адкалыха+ла</Form>
            <Form tag="PNS">адкалыха+ла</Form>
            <Form tag="PXP">адкалыха+лі</Form>
            <Form tag="I2S">адкалышы+</Form>
            <Form tag="I2P">адкалышы+це</Form>
            <Form tag="PG">адкалыха+ўшы</Form>
        </Variant>
    </Paradigm>
    <Paradigm pdgId="1215334" lemma="адліза+ць" tag="VTPNX">
        <Variant id="a" pravapis="A2008" lemma="адліза+ць">
            <Slounik name="piskunou2012" idx="7724">{b}адліза´ць{/b} {i}зак.{/i}, -іжу´, -і´жа /// v7{sup}1{/sup} C/</Slounik>
            <Form tag="0">адліза+ць</Form>
            <Form tag="F1S">адліжу+</Form>
            <Form tag="F2S">адлі+жаш</Form>
            <Form tag="F3S">адлі+жа</Form>
            <Form tag="F1P">адлі+жам</Form>
            <Form tag="F2P">адлі+жаце</Form>
            <Form tag="F3P">адлі+жуць</Form>
            <Form tag="PMS">адліза+ў</Form>
            <Form tag="PFS">адліза+ла</Form>
            <Form tag="PNS">адліза+ла</Form>
            <Form tag="PXP">адліза+лі</Form>
            <Form tag="I2S">адліжы+</Form>
            <Form tag="I2P">адліжы+це</Form>
            <Form tag="PG">адліза+ўшы</Form>
        </Variant>
    </Paradigm>
    <Paradigm pdgId="1218109" lemma="дрыста+ць" tag="VIMNX" meaning="хадзіць паносам">
        <Variant id="a" pravapis="A2008" lemma="дрыста+ць">
            <Slounik name="piskunou2012" idx="54240">{b}дрыста´ць{/b}* {i}незак.{/i}, дрышчу´, дры´шча /// v7{sup}1{/sup} C/</Slounik>
            <Form tag="0">дрыста+ць</Form>
            <Form tag="R1S">дрышчу+</Form>
            <Form tag="R2S">дры+шчаш</Form>
            <Form tag="R3S">дры+шча</Form>
            <Form tag="R1P">дры+шчам</Form>
            <Form tag="R2P">дры+шчаце</Form>
            <Form tag="R3P">дры+шчуць</Form>
            <Form tag="PMS">дрыста+ў</Form>
            <Form tag="PFS">дрыста+ла</Form>
            <Form tag="PNS">дрыста+ла</Form>
            <Form tag="PXP">дрыста+лі</Form>
            <Form tag="I2S">дрышчы+</Form>
            <Form tag="I2P">дрышчы+це</Form>
            <Form tag="RG">дры+шчучы</Form>
        </Variant>
    </Paradigm>
    <Paradigm pdgId="1218277" lemma="жлукта+ць" tag="VDMNX" meaning="прагна піць што-небудзь і без прамога дапаўнення">
        <Variant id="a" pravapis="A2008" lemma="жлукта+ць">
            <Slounik name="piskunou2012" idx="58315">{b}жлукта´ць{/b}* {i}незак.{/i}, -укчу´, -у´кча /// v7{sup}1{/sup} C/</Slounik>
            <Form tag="0">жлукта+ць</Form>
            <Form tag="R1S">жлукчу+</Form>
            <Form tag="R2S">жлу+кчаш</Form>
            <Form tag="R3S">жлу+кча</Form>
            <Form tag="R1P">жлу+кчам</Form>
            <Form tag="R2P">жлу+кчаце</Form>
            <Form tag="R3P">жлу+кчуць</Form>
            <Form tag="PMS">жлукта+ў</Form>
            <Form tag="PFS">жлукта+ла</Form>
            <Form tag="PNS">жлукта+ла</Form>
            <Form tag="PXP">жлукта+лі</Form>
            <Form tag="I2S">жлукчы+</Form>
            <Form tag="I2P">жлукчы+це</Form>
            <Form tag="RG">жлу+кчучы</Form>
        </Variant>
    </Paradigm>
    <Paradigm pdgId="1218328" lemma="заабавяза+цца" tag="VIPRX">
        <Variant id="a" pravapis="A2008" lemma="заабавяза+цца">
            <Slounik name="piskunou2012" idx="59038">{b}заабавяза´цца{/b} {i}зак.{/i}, -яжу´ся, -я´жацца /// v7{sup}1{/sup} C/</Slounik>
            <Form tag="0">заабавяза+цца</Form>
            <Form tag="F1S">заабавяжу+ся</Form>
            <Form tag="F2S">заабавя+жашся</Form>
            <Form tag="F3S">заабавя+жацца</Form>
            <Form tag="F1P">заабавя+жамся</Form>
            <Form tag="F2P">заабавя+жацеся</Form>
            <Form tag="F3P">заабавя+жуцца</Form>
            <Form tag="PMS">заабавяза+ўся</Form>
            <Form tag="PFS">заабавяза+лася</Form>
            <Form tag="PNS">заабавяза+лася</Form>
            <Form tag="PXP">заабавяза+ліся</Form>
            <Form tag="I2S">заабавяжы+ся</Form>
            <Form tag="I2P">заабавяжы+цеся</Form>
            <Form tag="PG">заабавяза+ўшыся</Form>
        </Variant>
    </Paradigm>
    <Paradigm pdgId="1219149" lemma="запераза+цца" tag="VIPRX">
        <Variant id="a" pravapis="A2008" lemma="запераза+цца">
            <Slounik name="piskunou2012" idx="64424">{b}запераза´цца{/b}* {i}зак.{/i}, -перажу´ся, -пяра´жацца ({i}падперазацца{/i}) /// v7{sup}1{/sup} C/</Slounik>
            <Form tag="0">запераза+цца</Form>
            <Form tag="F1S">заперажу+ся</Form>
            <Form tag="F2S">запяра+жашся</Form>
            <Form tag="F3S">запяра+жацца</Form>
            <Form tag="F1P">запяра+жамся</Form>
            <Form tag="F2P">запяра+жацеся</Form>
            <Form tag="F3P">запяра+жуцца</Form>
            <Form tag="PMS">запераза+ўся</Form>
            <Form tag="PFS">запераза+лася</Form>
            <Form tag="PNS">запераза+лася</Form>
            <Form tag="PXP">запераза+ліся</Form>
            <Form tag="I2S">заперажы+ся</Form>
            <Form tag="I2P">заперажы+цеся</Form>
            <Form tag="PG">запераза+ўшыся</Form>
        </Variant>
    </Paradigm>
    <Paradigm pdgId="1219150" lemma="запераза+ць" tag="VTPNX" meaning="падперазаць каго-небудзь, што-небудзь">
        <Variant id="a" pravapis="A2008" lemma="запераза+ць">
            <Slounik name="piskunou2012" idx="64425">{b}запераза´ць{/b}* {i}зак.{/i}, -перажу´, -пяра´жа /// v7{sup}1{/sup} C/</Slounik>
            <Form tag="0">запераза+ць</Form>
            <Form tag="F1S">заперажу+</Form>
            <Form tag="F2S">запяра+жаш</Form>
            <Form tag="F3S">запяра+жа</Form>
            <Form tag="F1P">запяра+жам</Form>
            <Form tag="F2P">запяра+жаце</Form>
            <Form tag="F3P">запяра+жуць</Form>
            <Form tag="PMS">запераза+ў</Form>
            <Form tag="PFS">запераза+ла</Form>
            <Form tag="PNS">запераза+ла</Form>
            <Form tag="PXP">запераза+лі</Form>
            <Form tag="I2S">заперажы+</Form>
            <Form tag="I2P">заперажы+це</Form>
            <Form tag="PG">запераза+ўшы</Form>
        </Variant>
    </Paradigm>
    <Paradigm pdgId="1220577" lemma="зыска+цца" tag="VIPRX">
        <Variant id="a" pravapis="A2008" lemma="зыска+цца">
            <Slounik name="piskunou2012" idx="73730">{b}зыска´цца{/b} {i}зак.{/i}, зышчу´ся, зы´шчацца /// v7{sup}1{/sup} C/</Slounik>
            <Form tag="0">зыска+цца</Form>
            <Form tag="F1S">зышчу+ся</Form>
            <Form tag="F2S">зы+шчашся</Form>
            <Form tag="F3S">зы+шчацца</Form>
            <Form tag="F1P">зы+шчамся</Form>
            <Form tag="F2P">зы+шчацеся</Form>
            <Form tag="F3P">зы+шчуцца</Form>
            <Form tag="PMS">зыска+ўся</Form>
            <Form tag="PFS">зыска+лася</Form>
            <Form tag="PNS">зыска+лася</Form>
            <Form tag="PXP">зыска+ліся</Form>
            <Form tag="I2S">зышчы+ся</Form>
            <Form tag="I2P">зышчы+цеся</Form>
            <Form tag="PG">зыска+ўшыся</Form>
        </Variant>
    </Paradigm>
    <Paradigm pdgId="1221267" lemma="меркета+ць" tag="VIMNX">
        <Variant id="a" pravapis="A2008" lemma="меркета+ць">
            <Slounik name="piskunou2012" idx="97956">{b}меркета´ць{/b}* {i}незак.{/i}, -ечу´, -е´ча ({i}пра барана{/i}) /// v7{sup}1{/sup} C/</Slounik>
            <Form tag="0">меркета+ць</Form>
            <Form tag="R1S">меркечу+</Form>
            <Form tag="R2S">мерке+чаш</Form>
            <Form tag="R3S">мерке+ча</Form>
            <Form tag="R1P">мерке+чам</Form>
            <Form tag="R2P">мерке+чаце</Form>
            <Form tag="R3P">мерке+чуць</Form>
            <Form tag="PMS">меркета+ў</Form>
            <Form tag="PFS">меркета+ла</Form>
            <Form tag="PNS">меркета+ла</Form>
            <Form tag="PXP">меркета+лі</Form>
            <Form tag="I2S">меркечы+</Form>
            <Form tag="I2P">меркечы+це</Form>
            <Form tag="RG">мерке+чучы</Form>
        </Variant>
    </Paradigm>
    <Paradigm pdgId="1221518" lemma="нагергета+цца" tag="VIPRX">
        <Variant id="a" pravapis="A2008" lemma="нагергета+цца">
            <Slounik name="piskunou2012" idx="103373">{b}нагергета´цца{/b}* {i}зак.{/i}, -ечу´ся, -е´чацца ({i}нагаварыцца{/i}) /// v7{sup}1{/sup} C/</Slounik>
            <Form tag="0">нагергета+цца</Form>
            <Form tag="F1S">нагергечу+ся</Form>
            <Form tag="F2S">нагерге+чашся</Form>
            <Form tag="F3S">нагерге+чацца</Form>
            <Form tag="F1P">нагерге+чамся</Form>
            <Form tag="F2P">нагерге+чацеся</Form>
            <Form tag="F3P">нагерге+чуцца</Form>
            <Form tag="PMS">нагергета+ўся</Form>
            <Form tag="PFS">нагергета+лася</Form>
            <Form tag="PNS">нагергета+лася</Form>
            <Form tag="PXP">нагергета+ліся</Form>
            <Form tag="I2S">нагергечы+ся</Form>
            <Form tag="I2P">нагергечы+цеся</Form>
            <Form tag="PG">нагергета+ўшыся</Form>
        </Variant>
    </Paradigm>
    <Paradigm pdgId="1221519" lemma="нагергета+ць" tag="VDPNX" meaning="нагаварыць чаго-небудзь і без прамога дапаўнення; нагаварыцца">
        <Variant id="a" pravapis="A2008" lemma="нагергета+ць">
            <Slounik name="piskunou2012" idx="103374">{b}нагергета´ць{/b}* {i}зак.{/i}, -ечу´, -е´ча /// v7{sup}1{/sup} C/</Slounik>
            <Form tag="0">нагергета+ць</Form>
            <Form tag="F1S">нагергечу+</Form>
            <Form tag="F2S">нагерге+чаш</Form>
            <Form tag="F3S">нагерге+ча</Form>
            <Form tag="F1P">нагерге+чам</Form>
            <Form tag="F2P">нагерге+чаце</Form>
            <Form tag="F3P">нагерге+чуць</Form>
            <Form tag="PMS">нагергета+ў</Form>
            <Form tag="PFS">нагергета+ла</Form>
            <Form tag="PNS">нагергета+ла</Form>
            <Form tag="PXP">нагергета+лі</Form>
            <Form tag="I2S">нагергечы+</Form>
            <Form tag="I2P">нагергечы+це</Form>
            <Form tag="PG">нагергета+ўшы</Form>
        </Variant>
    </Paradigm>
    <Paradigm pdgId="1221591" lemma="надказа+ць" tag="VDPNX" meaning="надказаць што-небудзь і без прамога дапаўнення">
        <Variant id="a" pravapis="A2008" lemma="надказа+ць">
            <Slounik name="piskunou2012" idx="103926">{b}надказа´ць{/b}* {i}зак.{/i}, -кажу´, -ка´жа ({i}падказаць{/i}) /// v7{sup}1{/sup} C/</Slounik>
            <Form tag="0">надказа+ць</Form>
            <Form tag="F1S">надкажу+</Form>
            <Form tag="F2S">надка+жаш</Form>
            <Form tag="F3S">надка+жа</Form>
            <Form tag="F1P">надка+жам</Form>
            <Form tag="F2P">надка+жаце</Form>
            <Form tag="F3P">надка+жуць</Form>
            <Form tag="PMS">надказа+ў</Form>
            <Form tag="PFS">надказа+ла</Form>
            <Form tag="PNS">надказа+ла</Form>
            <Form tag="PXP">надказа+лі</Form>
            <Form tag="I2S">надкажы+</Form>
            <Form tag="I2P">надкажы+це</Form>
            <Form tag="PG">надказа+ўшы</Form>
        </Variant>
    </Paradigm>
    <Paradigm pdgId="1222139" lemma="нахлыста+ць" tag="VTMNX" meaning="набіць каго-небудзь">
        <Variant id="a" pravapis="A2008" lemma="нахлыста+ць">
            <Slounik name="piskunou2012" idx="109212">{b}нахлыста´ць{/b} {i}незак.{/i}, -ышчу´, -ы´шча /// v7{sup}1{/sup} C/</Slounik>
            <Form tag="0">нахлыста+ць</Form>
            <Form tag="F1S">нахлышчу+</Form>
            <Form tag="F2S">нахлы+шчаш</Form>
            <Form tag="F3S">нахлы+шча</Form>
            <Form tag="F1P">нахлы+шчам</Form>
            <Form tag="F2P">нахлы+шчаце</Form>
            <Form tag="F3P">нахлы+шчуць</Form>
            <Form tag="PMS">нахлыста+ў</Form>
            <Form tag="PFS">нахлыста+ла</Form>
            <Form tag="PNS">нахлыста+ла</Form>
            <Form tag="PXP">нахлыста+лі</Form>
            <Form tag="I2S">нахлышчы+</Form>
            <Form tag="I2P">нахлышчы+це</Form>
            <Form tag="PG">нахлыста+ўшы</Form>
        </Variant>
    </Paradigm>
    <Paradigm pdgId="1222805" lemma="пагергета+ць" tag="VIPNX">
        <Variant id="a" pravapis="A2008" lemma="пагергета+ць">
            <Slounik name="piskunou2012" idx="121279">{b}пагергета´ць{/b}* {i}зак.{/i}, -ечу´, -е´ча ({i}пагаварыць на незразумелай мове{/i}) /// v7{sup}1{/sup} C/</Slounik>
            <Form tag="0">пагергета+ць</Form>
            <Form tag="F1S">пагергечу+</Form>
            <Form tag="F2S">пагерге+чаш</Form>
            <Form tag="F3S">пагерге+ча</Form>
            <Form tag="F1P">пагерге+чам</Form>
            <Form tag="F2P">пагерге+чаце</Form>
            <Form tag="F3P">пагерге+чуць</Form>
            <Form tag="PMS">пагергета+ў</Form>
            <Form tag="PFS">пагергета+ла</Form>
            <Form tag="PNS">пагергета+ла</Form>
            <Form tag="PXP">пагергета+лі</Form>
            <Form tag="I2S">пагергечы+</Form>
            <Form tag="I2P">пагергечы+це</Form>
            <Form tag="PG">пагергета+ўшы</Form>
        </Variant>
    </Paradigm>
    <Paradigm pdgId="1223080" lemma="падпаяса+ць" tag="VTPNX">
        <Variant id="a" pravapis="A2008" lemma="падпаяса+ць">
            <Slounik name="piskunou2012" idx="124128">{b}падпаяса´ць{/b} {i}зак.{/i}, -яшу´, -я´ша ({i}пра шпагу{/i}, {i}кінжал і інш.{/i}) /// v7{sup}1{/sup} C/</Slounik>
            <Form tag="0">падпаяса+ць</Form>
            <Form tag="F1S">падпаяшу+</Form>
            <Form tag="F2S">падпая+шаш</Form>
            <Form tag="F3S">падпая+ша</Form>
            <Form tag="F1P">падпая+шам</Form>
            <Form tag="F2P">падпая+шаце</Form>
            <Form tag="F3P">падпая+шуць</Form>
            <Form tag="PMS">падпаяса+ў</Form>
            <Form tag="PFS">падпаяса+ла</Form>
            <Form tag="PNS">падпаяса+ла</Form>
            <Form tag="PXP">падпаяса+лі</Form>
            <Form tag="I2S">падпаяшы+</Form>
            <Form tag="I2P">падпаяшы+це</Form>
            <Form tag="PG">падпаяса+ўшы</Form>
        </Variant>
    </Paradigm>
    <Paradigm pdgId="1223657" lemma="паліза+цца" tag="VIPRX">
        <Variant id="a" pravapis="A2008" lemma="паліза+цца">
            <Slounik name="piskunou2012" idx="128517">{b}паліза´цца{/b} {i}зак.{/i}, -іжу´ся, -і´жацца /// v7{sup}1{/sup} C/</Slounik>
            <Form tag="0">паліза+цца</Form>
            <Form tag="F1S">паліжу+ся</Form>
            <Form tag="F2S">палі+жашся</Form>
            <Form tag="F3S">палі+жацца</Form>
            <Form tag="F1P">палі+жамся</Form>
            <Form tag="F2P">палі+жацеся</Form>
            <Form tag="F3P">палі+жуцца</Form>
            <Form tag="PMS">паліза+ўся</Form>
            <Form tag="PFS">паліза+лася</Form>
            <Form tag="PNS">паліза+лася</Form>
            <Form tag="PXP">паліза+ліся</Form>
            <Form tag="I2S">паліжы+ся</Form>
            <Form tag="I2P">паліжы+цеся</Form>
            <Form tag="PG">паліза+ўшыся</Form>
        </Variant>
    </Paradigm>
    <Paradigm pdgId="1223912" lemma="папаказа+ць" tag="VDPNX" meaning="папаказаць што-небудзь і без прамога дапаўнення (пра каго-небудзь, што-небудзь, аб кім-небудзь, чым-небудзь)">
        <Variant id="a" pravapis="A2008" lemma="папаказа+ць">
            <Slounik name="piskunou2012" idx="130859">{b}папаказа´ць{/b} {i}зак.{/i}, -кажу´, -ка´жа ({i}сказаць многім{/i}, {i}пра многае{/i}) /// v7{sup}1{/sup} C/</Slounik>
            <Form tag="0">папаказа+ць</Form>
            <Form tag="F1S">папакажу+</Form>
            <Form tag="F2S">папака+жаш</Form>
            <Form tag="F3S">папака+жа</Form>
            <Form tag="F1P">папака+жам</Form>
            <Form tag="F2P">папака+жаце</Form>
            <Form tag="F3P">папака+жуць</Form>
            <Form tag="PMS">папаказа+ў</Form>
            <Form tag="PFS">папаказа+ла</Form>
            <Form tag="PNS">папаказа+ла</Form>
            <Form tag="PXP">папаказа+лі</Form>
            <Form tag="I2S">папакажы+</Form>
            <Form tag="I2P">папакажы+це</Form>
            <Form tag="PG">папаказа+ўшы</Form>
        </Variant>
    </Paradigm>
    <Paradigm pdgId="1224841" lemma="пераза+цца" tag="VIMRX">
        <Variant id="a" pravapis="A2008" lemma="пераза+цца">
            <Slounik name="piskunou2012" idx="140419">{b}пераза´цца{/b}* {i}незак.{/i}, перажу´ся, пяра´жацца /// v7{sup}1{/sup} C/</Slounik>
            <Form tag="0">пераза+цца</Form>
            <Form tag="R1S">перажу+ся</Form>
            <Form tag="R2S">пяра+жашся</Form>
            <Form tag="R3S">пяра+жацца</Form>
            <Form tag="R1P">пяра+жамся</Form>
            <Form tag="R2P">пяра+жацеся</Form>
            <Form tag="R3P">пяра+жуцца</Form>
            <Form tag="PMS">пераза+ўся</Form>
            <Form tag="PFS">пераза+лася</Form>
            <Form tag="PNS">пераза+лася</Form>
            <Form tag="PXP">пераза+ліся</Form>
            <Form tag="I2S">перажы+ся</Form>
            <Form tag="I2P">перажы+цеся</Form>
            <Form tag="RG">пяра+жучыся</Form>
        </Variant>
    </Paradigm>
    <Paradigm pdgId="1224842" lemma="пераза+ць" tag="VTMNX" meaning="біць, сцягваць каго-небудзь, што-небудзь">
        <Variant id="a" pravapis="A2008" lemma="пераза+ць">
            <Slounik name="piskunou2012" idx="140420">{b}пераза´ць{/b}* {i}незак.{/i}, перажу´, пяра´жа /// v7{sup}1{/sup} C/</Slounik>
            <Form tag="0">пераза+ць</Form>
            <Form tag="R1S">перажу+</Form>
            <Form tag="R2S">пяра+жаш</Form>
            <Form tag="R3S">пяра+жа</Form>
            <Form tag="R1P">пяра+жам</Form>
            <Form tag="R2P">пяра+жаце</Form>
            <Form tag="R3P">пяра+жуць</Form>
            <Form tag="PMS">пераза+ў</Form>
            <Form tag="PFS">пераза+ла</Form>
            <Form tag="PNS">пераза+ла</Form>
            <Form tag="PXP">пераза+лі</Form>
            <Form tag="I2S">перажы+</Form>
            <Form tag="I2P">перажы+це</Form>
            <Form tag="RG">пяра+жучы</Form>
        </Variant>
    </Paradigm>
    <Paradigm pdgId="1224833" lemma="перазапіса+цца" tag="VIPRX">
        <Variant id="a" pravapis="A2008" lemma="перазапіса+цца">
            <Slounik name="piskunou2012" idx="140388">{b}перазапіса´цца{/b} {i}зак.{/i}, -ішу´ся, -і´шацца /// v7{sup}1{/sup} C/</Slounik>
            <Form tag="0">перазапіса+цца</Form>
            <Form tag="F1S">перазапішу+ся</Form>
            <Form tag="F2S">перазапі+шашся</Form>
            <Form tag="F3S">перазапі+шацца</Form>
            <Form tag="F1P">перазапі+шамся</Form>
            <Form tag="F2P">перазапі+шацеся</Form>
            <Form tag="F3P">перазапі+шуцца</Form>
            <Form tag="PMS">перазапіса+ўся</Form>
            <Form tag="PFS">перазапіса+лася</Form>
            <Form tag="PNS">перазапіса+лася</Form>
            <Form tag="PXP">перазапіса+ліся</Form>
            <Form tag="I2S">перазапішы+ся</Form>
            <Form tag="I2P">перазапішы+цеся</Form>
            <Form tag="PG">перазапіса+ўшыся</Form>
        </Variant>
    </Paradigm>
    <Paradigm pdgId="1224992" lemma="перапрапіса+цца" tag="VIPRX">
        <Variant id="a" pravapis="A2008" lemma="перапрапіса+цца">
            <Slounik name="piskunou2012" idx="142013">{b}перапрапіса´цца{/b} {i}зак.{/i}, -ішу´ся, -і´шацца /// v7{sup}1{/sup} C/</Slounik>
            <Form tag="0">перапрапіса+цца</Form>
            <Form tag="F1S">перапрапішу+ся</Form>
            <Form tag="F2S">перапрапі+шашся</Form>
            <Form tag="F3S">перапрапі+шацца</Form>
            <Form tag="F1P">перапрапі+шамся</Form>
            <Form tag="F2P">перапрапі+шацеся</Form>
            <Form tag="F3P">перапрапі+шуцца</Form>
            <Form tag="PMS">перапрапіса+ўся</Form>
            <Form tag="PFS">перапрапіса+лася</Form>
            <Form tag="PNS">перапрапіса+лася</Form>
            <Form tag="PXP">перапрапіса+ліся</Form>
            <Form tag="I2S">перапрапішы+ся</Form>
            <Form tag="I2P">перапрапішы+цеся</Form>
            <Form tag="PG">перапрапіса+ўшыся</Form>
        </Variant>
    </Paradigm>
    <Paradigm pdgId="1224993" lemma="перапрапіса+ць" tag="VTPNX">
        <Variant id="a" pravapis="A2008" lemma="перапрапіса+ць">
            <Slounik name="piskunou2012" idx="142014">{b}перапрапіса´ць{/b} {i}зак.{/i}, -ішу´, -і´ша /// v7{sup}1{/sup} C/</Slounik>
            <Form tag="0">перапрапіса+ць</Form>
            <Form tag="F1S">перапрапішу+</Form>
            <Form tag="F2S">перапрапі+шаш</Form>
            <Form tag="F3S">перапрапі+ша</Form>
            <Form tag="F1P">перапрапі+шам</Form>
            <Form tag="F2P">перапрапі+шаце</Form>
            <Form tag="F3P">перапрапі+шуць</Form>
            <Form tag="PMS">перапрапіса+ў</Form>
            <Form tag="PFS">перапрапіса+ла</Form>
            <Form tag="PNS">перапрапіса+ла</Form>
            <Form tag="PXP">перапрапіса+лі</Form>
            <Form tag="I2S">перапрапішы+</Form>
            <Form tag="I2P">перапрапішы+це</Form>
            <Form tag="PG">перапрапіса+ўшы</Form>
        </Variant>
    </Paradigm>
    <Paradigm pdgId="1225332" lemma="прагергета+ць" tag="VDPNX" meaning="утварыць гергетанне, гагатанне (пра гусей); сказаць на незразумелай мове што-небудзь і без прамога дапаўнення">
        <Variant id="a" pravapis="A2008" lemma="прагергета+ць">
            <Slounik name="piskunou2012" idx="148089">{b}прагергета´ць{/b}* {i}зак.{/i}, -ечу´, -е´ча /// v7{sup}1{/sup} C/</Slounik>
            <Form tag="0">прагергета+ць</Form>
            <Form tag="F1S">прагергечу+</Form>
            <Form tag="F2S">прагерге+чаш</Form>
            <Form tag="F3S">прагерге+ча</Form>
            <Form tag="F1P">прагерге+чам</Form>
            <Form tag="F2P">прагерге+чаце</Form>
            <Form tag="F3P">прагерге+чуць</Form>
            <Form tag="PMS">прагергета+ў</Form>
            <Form tag="PFS">прагергета+ла</Form>
            <Form tag="PNS">прагергета+ла</Form>
            <Form tag="PXP">прагергета+лі</Form>
            <Form tag="I2S">прагергечы+</Form>
            <Form tag="I2P">прагергечы+це</Form>
            <Form tag="PG">прагергета+ўшы</Form>
        </Variant>
    </Paradigm>
    <Paradigm pdgId="1227080" lemma="расхрабуста+ць" tag="VTPNX" meaning="разбіць, растаптаць (што-небудзь шкляное)">
        <Variant id="a" pravapis="A2008" lemma="расхрабуста+ць">
            <Slounik name="piskunou2012" idx="166029">{b}расхрабуста´ць{/b}* {i}зак.{/i}, -ушчу´, -у´шча /// v7{sup}1{/sup} C/</Slounik>
            <Form tag="0">расхрабуста+ць</Form>
            <Form tag="F1S">расхрабушчу+</Form>
            <Form tag="F2S">расхрабу+шчаш</Form>
            <Form tag="F3S">расхрабу+шча</Form>
            <Form tag="F1P">расхрабу+шчам</Form>
            <Form tag="F2P">расхрабу+шчаце</Form>
            <Form tag="F3P">расхрабу+шчуць</Form>
            <Form tag="PMS">расхрабуста+ў</Form>
            <Form tag="PFS">расхрабуста+ла</Form>
            <Form tag="PNS">расхрабуста+ла</Form>
            <Form tag="PXP">расхрабуста+лі</Form>
            <Form tag="I2S">расхрабушчы+</Form>
            <Form tag="I2P">расхрабушчы+це</Form>
            <Form tag="PG">расхрабуста+ўшы</Form>
        </Variant>
    </Paradigm>
    <Paradigm pdgId="1228944" lemma="упераза+ць" tag="VTPNX">
        <Variant id="a" pravapis="A2008" lemma="упераза+ць">
            <Slounik name="piskunou2012" idx="197432">{b}упераза´ць{/b} {i}зак.{/i}, уперажу´, упяра´жа /// v7{sup}1{/sup} C/</Slounik>
            <Form tag="0">упераза+ць</Form>
            <Form tag="F1S">уперажу+</Form>
            <Form tag="F2S">упяра+жаш</Form>
            <Form tag="F3S">упяра+жа</Form>
            <Form tag="F1P">упяра+жам</Form>
            <Form tag="F2P">упяра+жаце</Form>
            <Form tag="F3P">упяра+жуць</Form>
            <Form tag="PMS">упераза+ў</Form>
            <Form tag="PFS">упераза+ла</Form>
            <Form tag="PNS">упераза+ла</Form>
            <Form tag="PXP">упераза+лі</Form>
            <Form tag="I2S">уперажы+</Form>
            <Form tag="I2P">уперажы+це</Form>
            <Form tag="PG">упераза+ўшы</Form>
        </Variant>
    </Paradigm>
    <Paradigm pdgId="1229065" lemma="усказа+цца" tag="VIPRX">
        <Variant id="a" pravapis="A2008" lemma="усказа+цца">
            <Slounik name="piskunou2012" idx="198395">{b}усказа´цца{/b}* {i}зак.{/i}, -кажу´ся, -ка´жацца ({i}паявіцца{/i}, {i}праявіцца{/i}) /// v7{sup}1{/sup} C/</Slounik>
            <Form tag="0">усказа+цца</Form>
            <Form tag="F1S">ускажу+ся</Form>
            <Form tag="F2S">уска+жашся</Form>
            <Form tag="F3S">уска+жацца</Form>
            <Form tag="F1P">уска+жамся</Form>
            <Form tag="F2P">уска+жацеся</Form>
            <Form tag="F3P">уска+жуцца</Form>
            <Form tag="PMS">усказа+ўся</Form>
            <Form tag="PFS">усказа+лася</Form>
            <Form tag="PNS">усказа+лася</Form>
            <Form tag="PXP">усказа+ліся</Form>
            <Form tag="I2S">ускажы+ся</Form>
            <Form tag="I2P">ускажы+цеся</Form>
            <Form tag="PG">усказа+ўшыся</Form>
        </Variant>
    </Paradigm>
    <Paradigm pdgId="1229513" lemma="хлабыста+ць" tag="VTMNX">
        <Variant id="a" pravapis="A2008" lemma="хлабыста+ць">
            <Slounik name="piskunou2012" idx="204909">{b}хлабыста´ць{/b}* {i}незак.{/i}, -ышчу´, -ы´шча /// v7{sup}1{/sup} C/</Slounik>
            <Form tag="0">хлабыста+ць</Form>
            <Form tag="R1S">хлабышчу+</Form>
            <Form tag="R2S">хлабы+шчаш</Form>
            <Form tag="R3S">хлабы+шча</Form>
            <Form tag="R1P">хлабы+шчам</Form>
            <Form tag="R2P">хлабы+шчаце</Form>
            <Form tag="R3P">хлабы+шчуць</Form>
            <Form tag="PMS">хлабыста+ў</Form>
            <Form tag="PFS">хлабыста+ла</Form>
            <Form tag="PNS">хлабыста+ла</Form>
            <Form tag="PXP">хлабыста+лі</Form>
            <Form tag="I2S">хлабышчы+</Form>
            <Form tag="I2P">хлабышчы+це</Form>
            <Form tag="RG">хлабы+шчучы</Form>
        </Variant>
    </Paradigm>
</Wordlist>
